# Alexandre Armelline

#### Desenvolvedor Front-end

#### **Dados Pessoais**

11-972182772

alexandrearmelline@gmail.com

São Paulo - SP - Brasil

Nascimento, 21/04/1981

Brasileiro

Casado

#### Idiomas

Português - Nativo Inglês - basico

### Portfólio



https://portfolio-2024-eight-liard.vercel.app/

# Objetivo/Resumo

Desenvolvedor Front-end Júnior.

Sólida experiência em controle de qualidade e metrologia, atualmente em transição de carreira para a área de TI. Estou cursando Bacharelado em Tecnologia da Informação pela Univesp e já concluí diversas formações na área de tecnologia, incluindo cursos de HTML, CSS e JavaScript, através do Senac, Alura e Curso em Vídeo.

# Formação Acadêmica / Cursos

Bacharel em Tecnologia da Informação (Univesp - cursando)

Web Designer (Senac - 2024) - 160 horas - Presencial WordPress I - criação e gerenciamento de sites (Senac - 2024) - 30 horas - Presencial Desenvolvedor Web Front-end 2: JavaScript (Senac - cursando ) - 48 horas - Presencial

Lógica de programação: (Alura - 2023) - 4 cursos - 22 horas HTML e CSS: (Alura - 2023) - 7 cursos - 54 horas JavaScript (Alura - 2023) - 11 cursos - 102 horas Arquitetura de computadores: (Alura - 2023) - 8 horas Linux I: conhecendo e utilizando o terminal (Alura - 2023) - 4 horas Imersão inteligência artificial 2º edição (Alura - 2024) - 6 horas

Algoritmo (Curso em Video - 2022) - 40 horas Git e GitHub (Curso em Video - 2022) - 20 horas HTML5 e CSS3 (Curso em Video - 2022) - 160 horas Javascript (Curso em Video - 2022) - 40 horas

Manutenção e Calibração de instrumentos Convencionais e Eletrônicos (Mitutoyo - 2005) Medição Tridimensional GeopakWin (Mitutoyo - 2005)

Medição Tridimensional Geopak A (SENAI - 2004)

Desenho Técnico Mecânico (SENAI - 2003)

Auto CAD 2000 2D, Básico 3D (Data Byte. - 2002)

Técnico em Mecânica (Colégio Técnico Industrial - 2002)

Auto CAD 2000 Básico (Colégio Técnico Industrial - 2001)

## Experiência

ATTOW Automotive Indústria e com. Ltda. (Metrologista / Técnico da Qualidade de 03/11/2009 à 18/03/2014)

YTK Motta Indústria e com. de Tubos e Peças Ltda. (Inspetor de Qualidade / Metrologista de 03/10/2005 à 10/04/2008)

Dalver Indústria e Com. de Artefatos de Metal Ltda. (Inspetor de Qualidade / Metrologista de18/10/2002 à 01/06/2005)

Perfel Indústria Mecânica de Precisão Ltda. (Auxiliar de Produção de 08/01/2001 à 24/04/2002)